【裁判字號】    99,上更(一),452
【裁判日期】    991117
【裁判案由】    妨害風化
【裁判全文】
臺灣高等法院刑事判決             99年度上更(一)字第452號
上  訴  人
即  被  告  乙○  
選任辯護人  陳佳瑤律師
            李育敏律師
上列上訴人因妨害風化案件，不服臺灣板橋地方法院96年度訴字
第4608號，中華民國97 年6月30日第一審判決（起訴案號：臺灣
板橋地方法院檢察署96年度偵字第9754 號，第5930號及第25151
號），本院判決後，經最高法院第一次發回，本院判決如下：
    主  文
上訴駁回。
    事  實                                                                
一、乙○前於民國八十九年間因妨害風化案件，經臺灣板橋地方
    法院以八十九年度易字第一三二七號判處有期徒刑一年六月
    ，本院以八十九年度上訴字第三二八○號、最高法院於九十
    年三月八日以九○年度臺上字第一三七一號駁回上訴確定，
    於九十二年三月二十五日假釋出監，至同年月二十六日假釋
    期滿未經撤銷而執行完畢。詎其猶不知悔改，與甲○○（業
    經判處有期徒刑一年二月確定）共同基於意圖使女子與他人
    為猥褻及性交行為而容留、媒介以營利之犯意聯絡，自九十
    五年七月底某日起至九十六年四月二十五日為警查獲時為止
    （起訴書誤載為九十六年三月九日起），在臺北縣土城市○
    ○路○段一百三十三號二樓經營「安琪拉男女美容護膚坊」
    （下稱安琪拉美容護膚坊），再分別以每日新台幣（下同）
    一千元許之薪資僱用同有犯意聯絡之吳昭文（受僱期間自九
    十五年七月底某日起至九十六年三月九日止，業經原審判處
    有期徒刑五月確定）、陳國華（由甲○○出面僱用，受僱期
    間自九十六年四月二十二日起至同年四月二十五日為止，原
    審判處有期徒刑六月確定）為現場負責人，在上址負責接待
    至店內之男客，並引導男客至包廂等候，以及媒介黃蓉珠、
    劉秀綿、彭筱玲、陳秀翎、邱秀瓊、陳芊樺等成年女子，在
    上址包廂內與該不特定男客為猥褻（替男客愛撫性器官，直
    至射精，俗稱半套）、性交（與男客發生性行為，直至男客
    射精，俗稱全套）之行為，每次猥褻行為之對價為一節八十
    分鐘二千元、性交行為之對價為一節八十分鐘二千六百元，
    在女服務人員向男客收款後，由吳昭文、陳國華向女服務人
    員從中收取一千元，再由乙○、甲○○每日至上址收取前一
    日所得以營利，其餘則分別由該次交易之女服務人員取得。
    嗣於九十六年三月九日下午十一時三十五分許，適有男客蔡
    錦鐘經由吳昭文之媒介，以二千元之代價在上址包廂內與黃
    蓉珠進行撫摸性器官及胸部等猥褻行為時，為警臨檢當場查
    獲；再於同年四月二十五日下午八時十二分許，適有男客沈
    慶、林家銘經由陳國華之媒介，以二千六百元之代價在上址
    包廂內與劉秀綿、彭筱玲正進行性交行為時，亦為警臨檢當
    場查獲，並扣得已使用保險套一個、未使用保險套三十四個
    、遙控器二個、營業帳冊一張、監視螢幕一臺及監視器鏡頭
    三個等物，始查獲上情（黃蓉珠、劉秀綿、彭筱玲、陳秀翎
    、邱秀瓊、陳芊樺等六人涉嫌違反社會秩序維護法部分，經
    警另行移送原審簡易庭裁處）。
二、案經臺北縣政府警察局土城分局移送臺灣板橋地方法院檢察
    署檢察官偵查起訴。
    理  由
一、證據能力部分：
（一）辯護人辯稱：吳昭文警偵訊，為審判外陳述，無證據能力
      乙節，有關同案被告吳昭文於警詢說詞，確屬審判外陳述
      ，依法無證據能力，此部份所辯，尚非無據。至於吳昭文
      於九十六年六月十一日偵訊，係以證人身分應訊，且依法
      具結，辯護人未指出其向檢察官所為陳述，有何顯不可信
      之情狀，依刑事訴訟法第一百五十九條之ㄧ第二項，即有
      證據能力，而其第一次偵訊，未經具結，難認有證據能力
      。辯護人辯稱：偵訊未經交互詰問，無證據能力乙節，然
      查：檢察官偵訊並無明文規定，應經交互詰問，亦無準用
      之規定，是此部份所辯，尚有誤會。
（二）辯護人辯稱：被告於偵訊有關斷接電部分，所述與事實不
      符，依刑事訴訟法第一百五十六條規定，無證據能力乙節
      ，然如後所述，不能證明此部份陳述不實，此部份所辯，
      尚有誤會。
（三）其餘後引證據，被告及辯護人均不爭執（更一卷第二七頁
      背面，第三一至三二頁），且觀其製作取得之情形，亦無
      違法或不當之情狀，依刑事訴訟法第一百五十九條之五規
      定，均有證據能力，合予敘明。
二、訊據上訴人即被告乙○否認有何妨害風化犯行，辯稱：甲○
    ○為經營安琪拉美容護膚坊，而向上址房屋屋主租屋，但屋
    主要求以支票給付房租，伊方出面向屋主承租上址，訂定租
    約後伊每月向甲○○收取三萬二千四百元軋支票，伊未曾到
    過店內，亦未僱用被告吳昭文、陳國華，在甲○○之子過世
    後，因甲○○無心經營安琪拉美容護膚坊而交給吳昭文經營
    ，伊與安琪拉美容護膚坊經營完全無關等語。經查：
（一）有關被告於上開時地，與甲○○共同經營安琪拉美容護膚
      坊，分別以每日新台幣（下同）一千元許之薪資僱用同有
      犯意聯絡之吳昭文（受僱期間自九十五年七月底某日起至
      九十六年三月九日止）、陳國華（受僱期間自九十六年四
      月二十二日起至同年四月二十五日為止）為現場負責人，
      負責接待至店內之男客，並引導男客至包廂等候，以及媒
      介黃蓉珠、劉秀綿、彭筱玲、陳秀翎、邱秀瓊、陳芊樺等
      成年女子，在上址包廂內與該不特定男客為猥褻（替男客
      愛撫性器官，直至射精，俗稱半套）、性交（與男客發生
      性行為，直至男客射精，俗稱全套）之行為，每次猥褻行
      為之對價為一節八十分鐘二千元、性交行為之對價為一節
      八十分鐘二千六百元，在女服務人員向男客收款後，由吳
      昭文、陳國華向女服務人員從中收取一千元，再由乙○、
      甲○○每日至上址收取前一日所得以營利，其餘則分別由
      該次交易之女服務人員取得。嗣於九十六年三月九日下午
      十一時三十五分許，適有男客蔡錦鐘經由吳昭文之媒介，
      以二千元之代價在上址包廂內與黃蓉珠進行撫摸性器官及
      胸部等猥褻行為時，為警臨檢當場查獲；再於同年四月二
      十五日下午八時十二分許，適有男客沈慶、林家銘經由陳
      國華之媒介，以二千六百元之代價在上址包廂內與劉秀綿
      、彭筱玲正進行性交行為時，亦為警臨檢當場查獲等情，
      業據：
    證人即共犯吳昭文於九十六年六月十一日偵訊證稱：伊以
      每日一千一百元之薪資受雇於被告乙○在安琪拉美容護膚
      坊內工作，工作內容主要是招呼客人，伊知道安琪拉美容
      護膚坊店內有做全套、半套，小姐向客人費用後，伊再從
      中收取一千元，被告乙○每日都會去店內收帳，伊再將所
      收到的錢交給被告乙○，但伊於九十六年三月九日為警查
      獲後便未回安琪拉美容護膚坊上班，當時亦為被告乙○出
      十萬元為伊交保，後來被告乙○要伊承認自己是安琪拉美
      容護膚坊之負責人，並要伊寫一份租賃契約書給彼等語（
      偵字第五九三○號卷第八十五頁至第八十七頁），於原審
      證稱：伊於九十五年至九十六年三月九日為警查獲為止，
      在安琪拉美容護膚坊上班，當初應徵時係由被告乙○在安
      琪拉美容護膚坊面試伊，薪資每月三萬三千元，工作內容
      就是招呼客人，客人進來店內後伊便向客人介紹一個半小
      時收費一千元，再把客人介紹給小姐，不論客人與小姐做
      全套或半套，伊就是向小姐收取一千元，伊每天結算收入
      後由被告乙○於翌日至店內收取費用，伊未曾想過頂下安
      琪拉美容護膚坊自己來做，伊與被告甲○○簽立租賃契約
      係因被告乙○要伊扛下本案之責任等語（原審卷第一一二
      至一一六頁）；
    證人即共犯陳國華於警詢稱：伊以每月三萬八千元之薪水
      受雇於甲○○在安琪拉美容護膚坊擔任會計及現場經理，
      工作內容係媒介店內小姐與男客人進行性交易，被告甲○
      ○每日早上五、六點都會至店內收取伊收得之媒介費等語
      （偵字第九七五四號卷第十七頁至第十九頁），於偵訊證
      稱：安琪拉美容護膚坊之負責人為被告甲○○，伊月薪三
      萬八千元，工作內容係帶男客向其說明消費方式並介紹小
      姐，消費方式為八十分鐘二千元至二千六百元，因為伊方
      上班二、三天，店內美容師向伊說每天早上五、六點李小
      姐會來收錢，要伊將店內收到的錢交給被告甲○○等語（
      同上偵卷第一百零六頁至第一百零七頁、第一百一十三頁
      至第一百一十四）；
    證人蔡錦鐘於警詢及偵訊證稱：九十六年三月九日二十三
      時三十五分許伊至安琪拉美容護膚坊，便有服務人員出來
      接待，向伊稱按摩八十分鐘二千元，雖服務人員未向伊明
      言有性服務，但伊認為收費二千元應該有包含半套，之後
      便有位小姐帶伊到樓上，該名小姐先幫伊按摩後說要洗澡
      便出去了等語（偵字第五九三○號卷第十三頁，第四十一
      頁至第四十二頁）；
    證人林家銘於警詢證稱：伊於九十六年四月二十五日十九
      時三十分許至安琪拉美容護膚坊，經店內經理陳國華主動
      向伊媒介，以八十分鐘二千元的代價與店內小姐彭筱玲進
      行性交易，若全套則加收六百元，伊與彭筱玲談好全套二
      千六百元後，彭筱玲便帶伊到隔壁房間進行性交易，在性
      交易進行中伊尚未付錢時就為警查獲等語（偵字第九七五
      四號偵查卷第五十七頁至第五十八頁）。
    證人沈慶於警詢證稱：伊於九十六年四月二十五日十九時
      三十分許至安琪拉美容護膚坊，經店內經理被告陳國華主
      動向伊媒介，以八十分鐘二千元的代價與店內小姐劉秀綿
      進行性交易，若全套則加收六百元，伊答應後被告陳國華
      便帶伊到二樓房間進行性交易，在伊與劉秀綿正在性交時
      就為警查獲，伊尚未付款等語（偵字第九七五四號卷第五
      十四頁至第五十五頁）。
    證人即安琪拉美容護膚坊小姐劉秀綿、彭筱玲、陳秀翎、
      邱秀瓊、陳芊樺於警詢證稱：由陳國華媒介在上址包廂內
      與不特定男客以二千元、二千六百元之價格為猥褻、性交
      行為，並從中抽取一千元等語（偵字第九七五四號卷第二
      九至五一頁）。
      上開證人所述，大致相符，此外，並有臺北縣政府警察局
      土城分局偵查隊九十六年三月九日臨檢紀錄表、臺北縣政
      府警察局土城分局搜索、扣押筆錄、扣押物品目錄表、自
      願受搜索同意書各一紙、現場查獲照片二十七張在卷可參
      （偵字第五九三○號卷第一二八至一三○頁，偵字第九七
      五四號卷第五九至七八頁），復有已使用保險套一個、未
      使用保險套三十四個、遙控器二個、營業帳冊一張、監視
      螢幕一臺及監視器鏡頭三個扣案可資佐證，此部份事實，
      堪予認定。
（二）被告辯稱：是甲○○出租租給吳昭文經營，與伊無關乙節
      ，固有吳昭文與甲○○所簽立之租賃契約在卷可參（偵字
      第五九三○號卷第五十六頁），然如前所述，證人吳昭文
      已說明該租約係臨訟製作，並非真實等情，且證人即上址
      房屋所有人之姐許蕙芹於偵訊證稱：上址房屋之所有人為
      伊弟張家榮，而由伊與伊母親鄭秀生以每月三萬二千四百
      元租予被告乙○，簽立租賃契約時伊有核對過被告乙○之
      身分證，故知道為被告乙○本人所承租，租金係由被告乙
      ○公司中某位太太按月拿抬頭空白、發票人為被告乙○之
      支票予伊，伊再拿去銀行兌現，伊不認識被告甲○○、吳
      昭文，亦未見過被告甲○○所提出之房屋租賃契約書等語
      （偵字第九七五四號卷第一百三十八頁至第一百三十九頁
      ），復有其提出由被告乙○所簽立之房屋租賃契約書影本
      二份（租賃期限分別為九十五年四月二十一日起至九十六
      年四月二十二日止、九十六年四月二十一日起至九十七年
      四月二十日止）、建物登記公務用謄本一份附卷可稽（偵
      字第五九三○號卷第九十九頁至第一百二十五頁、第一百
      四十四頁至第一百五十三頁），自堪認上址房屋確係由被
      告乙○向許蕙芹以每月租金三萬二千四百元承租，租賃期
      限由九十五年四月二十一日起至九十七年四月二十日止等
      情，而觀諸甲○○與吳昭文所訂租賃契約載為：每月二萬
      元，租賃期限由九十五年七月二十五日起至九十六年七月
      二十五日止等情，據此，豈有以三萬二千四百元承租，而
      以二萬轉租，自甘每月承擔一萬二千四百元租金損失之事
      ？是證人吳昭文前述證稱，被告乙○、甲○○要求伊簽立
      之租賃契約，係事後為圖證明伊係安琪拉美容護膚坊之負
      責人而虛偽簽立者等語，有上開證據可佐，自堪採信。至
      於證人吳昭文於警詢中及第一次偵訊稱：伊於上址經營安
      琪拉美容護膚坊，並擔任現場負責人及會計，上址係伊於
      九十五年七月間以每月二萬元向甲○○承租云云（偵字第
      五九三○號卷第七頁至第八頁、第三十二頁），如前所述
      ，已難認有證據能力，雖被告用以彈劾證人吳昭文之其餘
      說詞，然此部份說辭已為其所推翻，自不足以彈劾證人吳
      昭文有關上開其與甲○○租賃契約不實之証述。是此部份
      所辯，尚不可採。
（三）被告辯稱：為甲○○經營，與伊無關乙節：證人陳國華於
      警詢、偵訊固證稱：伊以每月三萬八千元之薪水受雇於被
      告甲○○在安琪拉美容護膚坊擔任會計及現場經理，工作
      內容係媒介店內小姐與男客人進行性交易，被告甲○○每
      日早上五、六點都會至店內收取伊收得之媒介費等語（偵
      字第九七五四號卷第十七頁至第十九頁，第一百零六頁至
      第一百零七頁、第一百一十三頁至第一百一十四頁），於
      原審證稱：店內小姐有向伊說收來的錢先放伊那裡，過幾
      天會有人來收房租，要伊把收到的錢交給彼，至為警查獲
      為止約收入九千至一萬元，查獲當日被告甲○○至店內說
      要收房租，伊本來要將錢交給被告甲○○，但因警察來了
      所以來不及交給被告甲○○，伊未見過被告吳昭文或乙○
      等語（原審卷第一一六至一二○頁），固指負責人係甲○
      ○，且未見被告乙○，而安琪拉男女美容護膚坊於九十一
      年一月十三日核准設立登記，負責人為甲○○等情，有臺
      北縣政府北縣商聯甲字第09100484-5號營利事業登記證影
      本一紙在卷可查（偵字第九七五四號卷第八十三頁）。然
      觀諸被告於偵訊稱：九十四、九十五年間甲○○因兒子過
      世無心經營安琪拉美容護膚坊，伊便登報欲出租上址房屋
      ，吳昭文見報後向伊表示欲承租上址房屋，伊與甲○○便
      於九十五年七月二十五日將安琪拉美容護膚坊租予吳昭文
      ，九十六年七月十九日伊與甲○○收到臺北縣政府欲將上
      址房屋斷電通知後，因怕鐵門不能動、生意不能做，所以
      私下請丙○的兒子來接電等語（偵字第二五一五一號卷第
      六頁至第七頁），於原審改稱：甲○○無心經營安琪拉美
      容護膚坊後，伊便要甲○○將上址房屋出租，但甲○○稱
      僅需一名店經理即可，便於九十五年七月二十五日前，由
      甲○○應徵吳昭文當安琪拉美容護膚坊店經理，九十五年
      三、四月間，甲○○給吳昭文每月四萬五千元之薪水、另
      有二天全勤獎金，伊於九十五年七月二十五日將上址房屋
      租予吳昭文時，更向吳昭文表示不能再做違法的事情，若
      有伊要扣吳昭文之押金，房租有時是伊向吳昭文收取，有
      時甲○○收到後再交給伊等語（原審卷第一一七頁），於
      上訴狀又稱：甲○○兒子往生，無心經營，我替甲○○作
      者，登報出租，九十五年四月，吳昭文來談要做民俗療法
      ，結果作一個月就離開。後來我再貼紅紙出租，又被吳昭
      文看到，談好後，就在九十五年七月二十五日簽約，期限
      一年等語（上訴字卷第十七至十八頁），有關何人決定出
      租？有無請吳昭文擔任經理等關鍵事項，前後不一，固難
      輕信，然有關其參與其事一節，則始終無如一，何況，證
      人即同案被告甲○○於原審稱：九十一年間伊開始經營安
      琪拉美容護膚坊，當時店裡只有伊一人在做純護膚，沒有
      請其他員工，後來因伊兒子發生意外故無心經營，便貼單
      子要將上址房屋出租，九十五年七月中旬吳昭文有找伊談
      頂讓的事，後於同月二十五日正式簽約，伊便將安琪拉美
      容護膚坊交給吳昭文經營，伊只有收房租時會過去，或請
      乙○去收房租，伊未請被告吳昭文當店經理等語（原審卷
      第六二頁，第一二○頁），亦與被告所述：關於九十五年
      七月二十五日前安琪拉美容護膚坊經營之方式、是否僱請
      吳昭文擔任店經理、將上址房屋租予吳昭文之經過等節，
      互有矛盾，此等矛盾處，固不足採，然有關被告參與其事
      部份，則屬一致，自堪採信。再者，果已頂讓予吳昭文，
      則被告應與安琪拉美容護膚坊是否繼續經營無關，何須自
      行私下雇工接電以營業？參酌同案被告吳昭文於九十六年
      三月九日為警查獲移送臺灣板橋地方法院檢察署檢察官訊
      問後，確由被告以十萬元為吳昭文辦理交保；陳國華於同
      年四月二十五日為警查獲移送臺灣板橋地方法院檢察署檢
      察官訊問後，由同案被告甲○○透過案外人丙○以十萬元
      為陳國華交保，業據同案被告吳昭文、陳國華於偵查中證
      述明確，並有臺灣板橋地方法院檢察署行保證金收據二紙
      附卷可稽（偵字第九七五四號卷第一百零九頁反面、九十
      六年度偵字第五九三○號卷第三十八頁反面），益足徵被
      告與共犯甲○○確與安琪拉美容護膚坊關係匪淺；果如其
      所辯已將安琪拉美容護膚坊頂讓予吳昭文，何故出資為吳
      昭文、陳國華辦理交保事宜？
（四）被告辯稱：辦理交保是怕被房東知道轉租，接電部分，是
      因被斷電，要請丙○兒子拆除電內設備，沒有電，伊才跟
      隔壁接電，有丙○可證乙節，然查：如前所述，被告已自
      承貼紅紙招租，已是公然行徑，衡情，豈有怕房東知曉？
      是所辯怕房東知曉而保人云云，實不可採。至於證人丙○
      固証稱：我幫甲○○打掃房子及煮飯。有找我兒子幫安琪
      拉護膚坊做隔間拆除。因為沒有電沒辦法做，所以向隔壁
      洗車行接電。時間我不記得了。我沒看過乙○等語（更一
      卷第五十頁背面至五一頁），有關時間已不復記憶，顯見
      其記憶力並非良好，所指是否即本案？尚非無疑，何況，
      所指：未見過被告乙○乙節，與被告乙○所指伊委請丙○
      兒子，及伊跟隔壁借電等情（上訴字卷第十八頁，更一卷
      第三三頁），又顯不相符，是證人丙○所言，顯有瑕疵，
      不能為有利被告之認定。再者，有關接電部分，如前所述
      ，果系爭房屋之事與被告無關，被告何須出面處理？再者
      ，若僅係拆除，依今發電機之發達，何需向人借電？且果
      已拆除並無店可用，何以其後仍可經營而為警查獲？是被
      告此部份所辯，有違常情，即不可採。
（五）至於證人李安安（原名甲○○）固証稱：乙○沒有參與經
      營，只是幫我繳房租，房東要票，我沒有所以請乙○幫忙
      。後來租給吳昭文，在原審說租金二萬元，是說空屋，若
      包含設備是三萬二千五百元。原來房租三萬二千多元，我
      給吳昭文沒賺錢，只是保留一間房間。上開所租房屋幾坪
      不會算，附近行情不知等語（更一卷第四九至五十頁），
      然原屋主出租予被告之租金為三萬二千元，有租賃契約在
      卷可參（偵字第五九三○號卷第一四五頁，一五○頁），
      並非證人李安安所言之三萬二千多元，而甲○○與吳昭文
      所定租約載明：店所在地為安琪拉男女護膚美容坊，租金
      二萬元（同上卷第五八頁），並未特別註明是空屋，未包
      含生財器具，是其此部份所指，已與書面資料不符，不能
      輕信。而所指被告未參與，僅幫忙付房租乙節，又與前述
      證人吳昭文及許蕙芹所述不符，亦不可採。是其說詞，不
      能據為有利被告之證據。
（六）被告辯稱：陳國華已稱未見過被告，則陳國華所為，與伊
      無關乙節，然查：如前所述，陳國華係於吳昭文被查獲後
      ，由甲○○所僱用，而吳昭文遭查獲時，該護膚坊曾遭斷
      水斷電，而由被告接電等情，為被告所不爭執，據此，堪
      認被告係與甲○○基於共同犯意聯絡，由被告負責場地復
      電，而推由甲○○僱用陳國華等情，參酌最高法院七十七
      年台上字第二一三五號判例意旨：共同正犯之意思聯絡，
      原不以數人間直接發生者為限，即有間接之聯絡者，亦包
      括在內。如甲分別邀約乙、丙犯罪，雖乙、丙間彼此並無
      直接之聯絡，亦無礙於其為共同正犯之成立。自足認被告
      與陳國華亦成立共同正犯，則對陳國華所為犯行部份，自
      應負共同正犯之責。此部分所辯，尚有誤會。
綜上，被告所辯不足採信，事證明確，被告犯行，洵堪認定。
三、按刑法第二百三十一條第一項所謂容留，係指供給猥褻之場
    所而言，至於媒介，係指在兩方間介紹為猥褻之行為；又被
    告兼有容留及媒介之行為，僅論以情節較重之容留罪。而犯
    罪如本屬數個獨立行為，有其中一行為，即足構成犯罪，倘
    或兼而有之，且其數行為間具有牽連或想像競合之關係者，
    其輕罪之罪名，在法律上既已包含於重罪內，祇能就其較重
    者論處，不能冠以各個罪名（最高法院九十四年度臺上字第
    一八○○號、第二四一七號、第三八五九號判決意旨參照）
    。故核被告所為，係犯刑法第二百三十一條第一項意圖使女
    子與他人為猥褻之行為而容留以營利罪及意圖使女子與他人
    為性交之行為而容留以營利罪。被告與甲○○、吳昭文，
    及甲○○與陳國華間，就上開犯行，分別有犯意聯絡及行為
    分擔，應論以共同正犯。又刑事法若干犯罪行為態樣，本
    質上原具有反覆、延續實行之特徵，立法時既予特別歸類，
    定為犯罪構成要件之行為要素，則行為人基於概括之犯意，
    在密切接近之一定時、地持續實行之複次行為，倘依社會通
    念，於客觀上認為符合一個反覆、延續性之行為觀念者，於
    刑法評價上，即應僅成立一罪。學理上所稱「集合犯」之職
    業性、營業性或收集性等具有重複特質之犯罪均屬之，例如
    經營、從事業務、收集、販賣、製造、散布等行為概念者是
    （最高法院九十五年度台上字第一○七九號判決參照）。是
    被告經營安琪拉美容護膚坊，渠共同基於意圖使女子與他人
    為性交、猥褻行為而媒介性交易並容留之以營利，本質上即
    含有反覆實施性質，應論以集合犯之實質上一罪。因此，被
    告所犯意圖使女子與他人為性交之行為而容留以營利罪及意
    圖使女子與他人為猥褻之行為而容留以營利罪，係一行為觸
    犯數罪名，應依刑法第五十五條之想像競合犯規定，從情節
    較重之意圖使女子與他人為性交之行為而容留以營利罪處斷
    。被告有如事實欄所載之罪刑執行紀錄，有本院被告前案
    紀錄表一份在卷可參，其受徒刑之執行完畢後，五年以內故
    意再犯本件有期徒刑以上之罪，為累犯，應依刑法第四十七
    條第一項之規定加重其刑。
四、原審以事證明確，適用刑事訴訟法第二百九十九條第一項前
    段，刑法第二十八條、第二百三十一條第一項、第五十五條
    、第四十七條第一項、第三十八條第一項第二款，刑法施行
    法第一條之一，並爰審酌被告為圖營利，媒介男客與賣淫者
    於上址特定場合為性交或為猥褻之行為，造成色情氾濫，社
    會風氣敗壞之犯罪手段及犯後猶設詞狡飾犯行，毫無悔意之
    態度等一切情狀，量處有期徒刑二年。並說明：被告犯罪
    時間係在九十五年七月間至九十六年四月二十五日止，依中
    華民國九十六年罪犯減刑條例第二條第一項之規定，犯罪需
    在九十六年四月二十四日前者始得減刑，若犯罪行為之一部
    或其犯罪結果在九十六年四月二十五日以後，不得適用本條
    例減刑，此經法院辦理九十六年減刑案件應行注意事項第十
    一條定有明文，亦可參考司法院院解字第三五四○號解釋及
    最高法院七十年台非字第一三五號判例。是被告所為上揭犯
    罪不符罪犯減刑條例之規定，不能減刑。扣案之保險套三
    十四個、遙控器二個、營業帳冊一張、監視螢幕一臺及監視
    器鏡頭三個，為被告及共犯等所有，供渠為本件犯罪所為之
    物，應依刑法第三十八條第一項第二款規定併予宣告沒收。
    至於扣案已使用保險套一個，依一般社會通念均應認係廢棄
    之物，是已無沒收之必要，爰不為沒收之諭知。認事用法，
    均無不當，被告上訴，猶執陳詞，否認犯行，為無理由，應
    予駁回。
據上論斷，應依刑事訴訟法第三百六十八條，判決如主文。
本案經檢察官陳國鳴到庭執行職務。
中    華    民    國    99    年    11    月    17    日
                  刑事第十八庭審判長法  官  吳鴻章
                                    法  官  汪梅芬
                                    法  官  周政達
以上正本證明與原本無異。
如不服本判決，應於收受送達後10日內向本院提出上訴書狀，其
未敘述上訴之理由者並得於提起上訴後10日內向本院補提理由書
（均須按他造當事人之人數附繕本）「切勿逕送上級法院」。
                                    書記官  廖純瑜          
中    華    民    國    99    年    11    月    17    日
附錄：本案論罪科刑法條全文
中華民國刑法第231條
（圖利使人為性交或猥褻罪）
意圖使男女與他人為性交或猥褻之行為，而引誘、容留或媒介以
營利者，處 5 年以下有期徒刑，得併科 10 萬元以下罰金。以
詐術犯之者，亦同。
公務員包庇他人犯前項之罪者，依前項之規定加重其刑至二分之
一。

司法院資訊處製作；財團法人民間司法改革基金會備份。
